【裁判字號】    95,抗,179
【裁判日期】    951229
【裁判案由】    本票裁定強制執行
【裁判全文】
臺灣臺南地方法院民事裁定               95年度抗字第179號
抗  告  人  甲○○
相  對  人  慶豐商業銀行股份有限公司
法定代理人  乙○○
代  理  人  丙○○
上當事人間請求本票裁定強制執行事件，抗告人對於中華民國95
年11月8日本院台南簡易庭95年度票字第12645號裁定提起抗告，
本院裁定如下：
    主    文
抗告駁回。
抗告程序費用新臺幣壹仟元由抗告人負擔。
    理    由
一、本件抗告意旨略以：相對人並未於民國95年8月31日持該本
    票提示，且該本票是抗告人信用貸款之擔保，未與客戶協商
    前，採此途徑，徒增社會成本，抗告人秉持誠意，已完成信
    用貸款之分期還款，抗告人分期款月繳新台幣（下同）9,05
    0元，與本票金額款之比例懸殊，加重抗告人付款難度，抗
    告人專業盡職，安分守己，身負扶老及養兒育女重任，希望
    相對人能在有利潤的情況下，納入考量對客戶之協助，提出
    雙贏的服務方案，也可避免社會多增一樁家庭悲劇等語。
二、按執票人向本票發票人行使追索權時，得聲請法院裁定後強
    制執行，票據法第123條定有明文。又本票執票人依上開規
    定聲請法院裁定許可對發票人強制執行，係屬非訟事件，此
    項聲請之裁定，僅依非訟事件程序，就本票形式上之要件是
    否具備，以審查強制執行許可與否，並無確定實體上法律關
    係存否之效力，如發票人就票據債務之存否有爭執時，應由
    發票人提起確認之訴，以資解決，亦有最高法院56年台抗字
    第714號及57年台抗字第76號判例意旨可資參照。又按本票
    既載明免除作成拒絕證書，則執票人（即再抗告人）聲請裁
    定准予強制執行時，自毋庸提出已為付款提示之證據。且本
    票執票人依票據法第123條規定向本票發票人行使追索權，
    聲請法院裁定准予強制執行，係屬非訟事件，對於此項聲請
    所為裁定，僅依非訟事件程序，就本票形式上之要件是否具
    備予以審查為已足。相對人尚郁公司等如主張再抗告人未為
    提示，依票據法第124條準用同法第95條但書之規定，應由
    其負舉證之責，亦有最高法院84年台抗字第22號裁定可資參
    照。
三、經查，相對人主張其執有抗告人於93年3月31日所簽發之本
    票1紙，內載金額新台幣（下同）48萬元，未載到期日，並
    免除作成拒絕證書，詎抗告人自95年8月31日起未清償本息
    ，經相對人於95年8月31日提示上開本票，竟不獲付款，抗
    告人尚欠262,350元及如附表所示之利息未為清償，爰依票
    據法第123條規定聲請裁定許可強制執行等情，業據提出與
    其所述相符之本票1紙為證，且經本院依形式上審核該紙本
    票應記載事項均記載齊備，並無票據無效情形存在，抗告人
    既為發票人，自應負發票人責任；至抗告人雖另主張相對人
    未提示系爭本票云云，惟為相對人所否認，而系爭本票既均
    已載明免除作成拒絕證書，則依上開說明，自應由抗告人就
    其所主張相對人未為提示一事，負舉證責任，抗告人既未能
    舉證證明相對人未提示系爭本票，其此部分主張亦不足採信
    ，故原審依據相對人所提出之本票為形式上判斷，據以准許
    強制執行，其裁定並無違誤。抗告人前揭抗告情詞，尚非本
    件非訟程序所得審究，其據以提起抗告，請求廢棄原裁定，
    為無理由，應予駁回。
四、又按非訟事件，依法應由關係人負擔費用者，法院裁定命關
    係人負擔時，應一併確定其數額；非訟事件程序費用之負擔
    ，有相對人者，準用民事訴訟法有關訴訟費用之規定，分據
    非訟事件法第24條第1項及同法第21條第2項定有明文。本件
    抗告業經駁回在案，依上開法條規定，本院應予確定訴訟費
    用額。茲因抗告人提起本件抗告，除繳納抗告費1,000元外
    ，未有其餘訴訟費用之支出。是以，本件應由抗告人負擔之
    訴訟費用額確定為1,000元。
五、據上論結，本件抗告為無理由，依非訟事件法第46條、第21
    條第2項、第24條第1項，民事訴訟法第495條之1第1項、第4
    49條第1項、第78條，裁定如主文。
中    華    民    國    95    年    12    月    29    日
                  民事第二庭    審判長法  官  翁金緞
                                      法  官  洪榮家
                                      法  官  張家瑛
以上正本證明與原本無異。
不得抗告。
中    華    民    國    95    年    12    月    29    日
                                      書記官  蔡蘭櫻
~FO
~T32
┌────────────────────────────────┐
│附表：                                                          │
├──┬──────┬─────┬─────┬───┬──────┤
│編號│發   票   日│ 票面金額 │ 請求金額 │到期日│利息起算日  │
│    │            │（新台幣）│（新台幣）│      │            │
├──┼──────┼─────┼─────┼───┼──────┤
│001 │93年3月31日 │480,000元 │262,350元 │未  載│95年8月31日 │
└──┴──────┴─────┴─────┴───┴──────┘


司法院資訊處製作；財團法人民間司法改革基金會備份。
